臺灣新北地方法院板橋簡易庭小額民事判決
111年度板小字第755號
原      告  兆豐國際商業銀行股份有限公司南台北分公司

法定代理人  鄭夙婷  
訴訟代理人  陳建勳  
            梁仕育  
被      告  蔡明潔  



上列當事人間請求清償借款事件，本院於民國111年3月29日言詞
辯論終結，判決如下：
    主      文
被告應給付原告新臺幣31,211元，及自民國111年1月18日起至清償日止，按週年利率1.845%計算之利息，另自民國111年1月18日起至清償日止，逾期在6個月以內者，按上開利率10%，逾期超過6個月者，按上開利率20%計算之違約金，違約金自首期違約時計付，至多不逾9期。訴訟費用新臺幣1,000元由被告負擔。本判決得假執行。
    理由要領
一、原告主張被告於民國109年5月18日前向其借款新臺幣(下同)
    100,000元，被告迄今尚逾借款本金31,211元未清償等情，
    業據提出借款契約書暨約定條款、借款保證支用書、存款往
    來明細、郵政儲金利率表、第一類票據信用資料查覆單及存
    證信函為證，且為被告所不爭執，堪信為真實。
二、又觀諸兩造間簽訂之借款契約書一般條款第8條第1項第2款
    約定：「甲方(即被告)有下列情形之一時，無須經乙方(即
    原告)事先通知或催告，乙方得隨時減少本借款之額度，或
    縮短借款期限，或視為全部到期：㈡依破產法或消費者債務
    清理條例聲請和解、聲請宣告破產、聲請民事更生或清算，
    或經票據交換所公告拒絕往來，或清理債務。」，而被告於
    111年1月21日因存款不足經通報拒絕往來乙情，有第一類票
    據信用資料查覆單在卷可佐，則原告依前開約定，無須事先
    通知或催告，即得主張被告已喪失分期償還之期限利益，債
    務視為全部到期，準此，本件原告依借款契約之約定，請求
    被告給付如主文第1項所示之本金及利息，即屬有據，應予
    准許。
中　　華　　民　　國　　111 　年　　4 　　月　　15　　日
                  臺灣新北地方法院板橋簡易庭                      法  官  施函妤
以上為正本係照原本作成。
如不服本判決，應於送達後20日內，向本院提出上訴狀並表明上
訴理由，如於本判決宣示後送達前提起上訴者，應於判決送達後
20日內補提上訴理由書（須附繕本）。
中　　華　　民　　國　　111 　年　　4 　　月　　15　　日
                            書記官  吳昌穆
附錄：
一、民事訴訟法第436條之24第2項：
    對於小額程序之第一審裁判上訴或抗告，非以其違背法令為
    理由，不得為之。
二、民事訴訟法第436條之25：
    上訴狀內應記載上訴理由，表明下列各款事項：
    (一)原判決所違背之法令及其具體內容。
    (二)依訴訟資料可認為原判決有違背法令之具體事實。
三、民事訴訟法第471條第1項：（依同法第436條之32第2項規定
    於小額事件之上訴程序準用之）
    上訴狀內未表明上訴理由者，上訴人應於提起上訴後二十日
    內，提出理由書於原第二審法院；未提出者，毋庸命其補正
    ，由原第二審法院以裁定駁回之。